臺灣新竹地方法院民事裁定  
111年度竹小調字第236號
聲  請  人  嚴心秀  
上列聲請人損害賠償事件，本院裁定如下：
    主  文
聲請人即原告應於本裁定送達後五日內補正下列事項，逾期即駁
回起訴：㈠以「訴狀」具體明確表明應受判決事項之聲明及訴訟
標的。㈡以書狀記載並提出供證明或釋明用之證據、附屬文件及
其件數。
    理  由
一、按當事人書狀，應記載供證明或釋明用之證據、附屬文件及
    其件數。民事訴訟法第116條第1項第5、6款定有明文。又起
    訴，應以訴狀表明訴訟標的、應受判決事項之聲明。民事訴
    訟法第244條第1項第2、3款亦定有明文。所稱之「應受判決
    事項之聲明」乃請求判決之結論，亦係請求法院應為如何判
    決之聲明，如當事人獲勝訴之判決，該聲明即成為判決之主
    文，並為將來據以強制執行之依據及範圍。是以原告提起給
    付之訴，依上揭起訴必備程式之規定，所表明訴之聲明（給
    付內容及範圍）與法院所為之判決主文，均必須明確一定、
    具體合法、適於強制執行。（最高法院98年台上字第599號
    判決要旨參照）。應受判決事項之聲明必須明確一定，此乃
    起訴必備之程式。（最高法院76年台上字第2059號判決要旨
    參照）。第按，原告之訴，有起訴不合程式或不備其他要件
    者，法院應以裁定駁回之。但其情形可以補正者，審判長應
    定期間先命補正。前二項情形，原告之訴因逾期未補正經裁
    判駁回後，不得再為補正。民事訴訟法第249條第1項第6款
    、第3項亦定有明文。
二、查聲請人即原告起訴未於起訴狀之書狀記載並提出供證明或
    釋明用之證據、附屬文件及其件數。又聲請人即原告雖於起
    訴狀之訴狀表明應受判決事項之聲明（即訴之聲明）為「被
    告應減少其價金暫定新台幣10萬元及自起訴狀繕本送達之翌
    日起至清償日止按年息百分之5計算之利息」，然觀諸其所
    表明應受判決事項之聲明顯非明確一定；另其表明之訴訟標
    的（即請求權基礎）載為「依民法第359條、民法第365條第
    1項及民法第356條，買受人得解除其契約或請求減少其價金
    。因修繕費用尚未全部估算完成，故暫定10萬元，而後視估
    價單再做修正」，顯然亦未具體表明訴訟標的。嗣經本院當
    庭闡明詢問聲請人即原告起訴之訴訟標的及應受判決事項之
    聲明為何？並闡明應受判決事項之聲明應具體明確，而聲請
    人即原告初雖陳稱訴訟標的為依民法第359條主張請求減少
    價金，然旋又改稱還不確定請求權基礎為何，請求應受判決
    事項之聲明是要請求給付金額，但是請求金額還不確定，希
    望能先鑑定房屋的瑕疵再來決定等語，堪認聲請人即原告經
    本院闡明後仍未具體明確表明應受判決事項之聲明及訴訟標
    的。茲再限聲請人即原告應於本裁定送達後5日內補正如主
    文所示事項，如未依期補正，即駁回聲請人即原告之訴，特
    此裁定。
中　　華　　民　　國   111    年    4     月     18   日
                  新竹簡易庭    法  官  汪銘欽
以上正本證明與原本無異。
本裁定不得抗告。
中　　華　　民　　國   111    年    4     月     18   日
                                書記官  周育瑜